# 求助陈版，关于政府采购项目收入的认定

提问人：a64671 时间：2021-02-03 09:33:03
企业是做应急广播的，一般都是广播电视台的招投标项目，其中包括设备的出售、安装已经相应的网络服务。对于这部分网络服务，招投标文件会列示单独的金额，根据以往经验，企业中标后，会把网络服务这一块（有时候还有相应的网络服务施工）外包给广播电视台下属的企业去做。企业在确认收入时，是否应当以净额法，扣除掉这部分的网络服务收入？

回答人：chenyiwei
如果中标和分包这两者互相独立，在网络服务分包方面有多个供应商可选择，对广播电视台旗下的分包商无特殊优惠安排的，则可以分别确认收入和成本；如果只能选择广播电视台旗下的分包商，则应作为一揽子交易处理，按净额法，不确认这部分收入和成本。